【裁判字號】    95,抗,49
【裁判日期】    950331
【裁判案由】    本票裁定
【裁判全文】
臺灣板橋地方法院民事裁定                95年度抗字第49號
抗  告  人  九光生物科技股份有限公司
兼  上一人
法定代理人  甲○○
抗  告  人  乙○○
相  對  人  玉山商業銀行股份有限公司
法定代理人  丙○○
上列當事人間聲請本票裁定事件，抗告人對於中華民國95年1 月
5 日本院95年度票字第366號裁定提起抗告，本院裁定如下：
    主  文
抗告駁回。
抗告程序費用由抗告人負擔。
    理  由
一、按執票人向本票發票人行使追索權時，得聲請法院裁定後強
    制執行，票據法第123 條定有明文。次按本票執票人依票據
    法第123 條規定，聲請法院裁定許可對發票人強制執行，係
    屬非訟事件，此項聲請之裁定，及抗告法院之裁定，僅依非
    訟事件程序，以審查強制執行許可與否，並無確定實體上法
    律關係存否之效力，如發票人就票據債務之存否有爭執時，
    應由發票人提起確認之訴，以資解決，最高法院57年臺抗字
    第76號著有判例可資參照。
二、本件抗告意旨略以：抗告人頃接獲鈞院95年度票字第366 號
    准予對於本票發票人即抗告人為強制執行之裁定，惟該2 紙
    本票係因抗告人前向相對人借款所簽發，抗告人已為部分借
    款之清償，且相對人亦同意將借款之還款期限延長至民國95
    年10月1 日，相對人於借款債權尚未屆清償期之前，自不得
    持該2 紙本票行使權利；爰依法對於上開裁定提起抗告等語
    。
三、經查，相對人於原審主張：相對人執有抗告人所共同簽發、
    如原裁定附表所示之本票2 紙，並免除作成拒絕證書，詎該
    2 紙本票經提示後，有如原裁定附表所示之金額未獲付款，
    爰依票據法第123 條規定，聲請裁定准予對於該2 紙本票之
    發票人為強制執行等語，並提出與其所述相符之本票影本2
    紙為證；原審據以准許相對人之聲請，核無不合。抗告人雖
    以：該2 紙本票係因抗告人前向相對人借款所簽發，抗告人
    已為部分借款之清償，且相對人亦同意將借款之還款期限延
    長至95年10月1 日，相對人於借款債權尚未屆清償期之前，
    自不得持該2 紙本票行使權利等情為由，提起抗告，惟相對
    人是否已同意抗告人延長借款之償還期限，係該2 紙本票原
    因關係之債權是否已屆清償期之問題，屬實體上法律關係之
    爭執，揆諸首揭說明，即應由抗告人另行起訴以求解決，非
    得於本件抗告程序中為主張，本院亦無從為審究；從而，抗
    告人提起本件抗告，難認有理由，應予駁回。
四、據上論結，本件抗告為無理由，依非訟事件法第46條、第21
    條第2 項，民事訴訟法第495 條之1 第1 項、第449 條第1
    項、第78條，裁定如主文。
中    華    民    國    95    年    3     月    31    日
                  民事第二庭  審判長法  官  梁宏哲
                                    法  官  潘長生
                                    法  官  劉景宜
以上正本係照原本作成。
如不服本裁定，僅得於收受本裁定正本送達後10日內，以適用法
規顯有錯誤為理由，向本院提出再抗告狀，（須附繕本2 份及繳
納再抗告裁判費新台幣1,000 元），經本院許可後紿可再抗告。
中    華    民    國    95    年    3     月    31    日
                              書記官  郭南宏


司法院資訊處製作；財團法人民間司法改革基金會備份。
